臺灣基隆地方法院民事裁定　
110年度小上字第34號
上  訴  人  郭永廸  
被  上訴人  袁緯華  
上列當事人間損害賠償事件，上訴人對於中華民國110年8月24日
本院基隆簡易庭110年度基小字第781號第一審判決提起上訴，本
院第二審合議庭裁定如下：
    主  文
上訴駁回。
第二審訴訟費用新臺幣壹仟伍佰元由上訴人負擔。
    理  由
一、上訴人於原審主張被上訴人於民國110年2月12日22時許，駕
    駛車牌號碼000-00號營業小貨車，行經基隆巿中正區新豐街
    251巷2弄3號旁，不慎擦撞上訴人所有停放路邊之車牌號碼0
    00－0000號自用小客車（下稱上訴人車輛），致上訴人車輛
    前車頭、引擎蓋毀損，經HONDA汐止廠估價修理費用為5萬7,
    724元，僅請求3萬元，另預估修理期間約7天，請求修理期
    間不能使用上訴人車輛之交通費用5,000元，為此依侵權行
    為之法律關係，請求被上訴人賠償上訴人所受損害等語，並
    聲明：被告應給付原告3萬5,000元，及自起訴狀繕本送達翌
    日起至清償日止，按週年利率5%計算之利息。而原審法院審
    理結果，除所請求之交通費用5,000元部分外，認上訴人之
    請求俱屬有據，乃於110年8月24日，以110年度基小字第781
    號小額民事判決，判命上訴人給付被上訴人3萬元，及自110
    年3月27日起至清償日止，按週年利率5%計算之利息，並駁
    回上訴人逾前開範圍之其他請求。而原審判決正本嗣於110
    年9月2日送達於上訴人之戶籍地，因不會晤本人而於同日寄
    存於八斗子分駐所，並經上訴人於110年9月8日前往領取。
    嗣上訴人復於同日，具狀提出上訴，故本件上訴未逾法定20
    日之不變期間，先予敘明。
二、上訴意旨略以：
  ㈠上訴人並非僅請求車輛維修費用3萬元，而是請求被上訴人回
    復原狀，且維修車輛之工資不應提列折舊。
　㈡並聲明：原判決廢棄；駁回被上訴人於第一審之訴。
三、按對於小額程序之第一審裁判上訴，非以其違背法令為理由
    ，不得為之；上訴狀內應記載上訴理由，表明下列各款事項
    ︰㈠原判決所違背之法令及其具體內容；㈡依訴訟資料可認
    為原判決有違背法令之具體事實。民事訴訟法（下稱本法）
    第436條之24第2項、第436 條之25定有明文。而所謂違背法
    令，依本法第436條之32第2項準用第468條及第469條第1 款
    至第5 款規定，指判決不適用法規或適用不當、判決法院之
    組織不合法、應迴避之法官參與裁判、法院於權限之有無辨
    別不當或違背專屬管轄之規定、當事人於訴訟未經合法代理
    、違背言詞辯論公開之規定等情形。且參酌最高法院歷來見
    解，當事人倘依本法第468 條規定，以原判決有不適用法規
    或適用法規不當為理由而提起上訴時，其上訴狀或理由書應
    有具體之指摘，並揭示該法規之條項或其內容，若係成文法
    以外之法則，亦應揭示該法則之旨趣，如以原判決有本法第
    469條第1款至第5 款之事由者，其上訴狀或理由書應表明該
    判決有合於各該條款規定情形之具體內容，及係據何訴訟資
    料認有合於該款違背法令之具體事實，上訴狀或理由書如未
    依此項方法表明者，即難認為已對小額程序第一審判決之違
    背法令有具體之指摘，其上訴自難認為合法。第按小額訴訟
    程序之當事人除有因原法院違背法令致未能提出者外，於第
    二審程序不得提出新攻擊或防禦方法，民事訴訟法第436 條
    之28亦有明定。考其立法意旨，在於貫徹小額程序之簡速性
    ，避免因當事人於上訴程序提出新事實及證據而延滯訴訟，
    是小額訴訟程序得據為判決基礎之訴訟資料，應以當事人於
    第一審言詞辯論終結前提出者為限。故於小額訴訟程序，第
    二審法院審核第一審訴訟程序及判決內容有無違背法令，自
    以第一審程序已提出之訴訟資料為據，進而判斷其適用法律
    有無錯誤，不就事實另行調查。
四、經查：
  ㈠本件上訴人主張其於本件非僅請求被上訴人給付車輛維修費
    用3萬元，而係主張回復原狀云云。惟原審就本件上訴人請
    求之範圍，於向上訴人闡明後，經上訴人陳稱「請求被告賠
    償我車輛回復原狀的修理費3萬元，及修車期間的上班的車
    資5,000元」等語（見原審卷第33頁）。而觀諸原審判決並
    無上訴人所指原審判決就其請求漏未判決之情事，上訴人此
    部分之主張，即非可採。
　㈡至上訴人雖指原審判決就上訴人車輛提列折舊云云，然原審
    判決就上訴人車輛之維修費用並未計算折舊，此有原審判決
    理由所載「酌以事故車輛縱經修復，其市場交易上之價值，
    仍將因曾受碰撞，車體剛性、組裝品質均可能降低，而普遍
    有所貶值，故不可能因零件以新品更換舊品，而受有不當得
    利，故材料費用不予折舊，故原告請求被告應賠償其原告車
    輛之修復費3萬元，尚無不合，應予准許」等語（見原審判
    決第3頁第11行至第16行）可參，上訴人此部分之主張，顯
    係對於原審判決所使用之文字所產生之誤解，亦無可採。
　㈢又本件上訴人所執上開事由，涉及原審取捨證據及認定事實
    之職權行使，上訴人逕指摘其為不當，既未表明原審判決所
    違背之法令及其具體內容，亦未具體指摘原判決有何不適用
    法規或適用不當之情形，更未具體指明原判決所違背之法規
    、法則、司法院解釋之內容，徒憑前詞所為之本件上訴，自
    不得謂已合法表明上訴理由，從而，本件上訴難認合法，應
    予駁回。
五、末按小額事件第一審法院為訴訟費用之裁判時，應確定其費
    用額，此項規定並為小額事件之上訴程序所準用，民事訴訟
    法第436 條之19第1 項、第436 條之32第1 項定有明文。爰
    職權確定本件訴訟費用額如主文第二項之所示。
六、依民事訴訟法第436條之32第1項、第2項、第444條第1項前
    段、第471條第1項、第436條之19第1項、第95條、第78條，
    裁定如主文。
中　　華　　民　　國　　110 　年　　12　　月　　14　　日
                  民事庭審判長法  官  黃梅淑
　　　　　　　　　            法  官  曹庭毓
　　　　　　　　　            法  官  周裕暐
以上正本係照原本作成。
本件裁定不得抗告。
中　　華　　民　　國　　110 　年　　12　　月　　16　　日
                              書記官  謝佳妮